# 股份支付 < 期权+ 限制性股票 > 的公允价值如何确认

提问人：13757187143 时间：2022-10-15 22:00:27
A公司对新入职的重要员工授予期权，在未来三年内，可以 2 元/股的价格购买公司 10 万股股票(公允价 10 元/股)。股权激励方案同时约定，A公司IPO成功前，若员工离职，大股东有权以自有资金按照员工认购价回购股份。
问题：该股权激励应属于一个整体的激励方案（前期为期权，后期为限制性股票），股权激励的公允价值通常如何认定呢？
期权通常按照BS或二叉树模型确定公允价值，限制性股票按照内在价值确定公允价值。查了下案例，似乎很少有形式的股权激励，这种情况下，通常应如何确定股权激励的公允价值呢？简单以内在价值确认公允价值是否适当？（行权价格较低，因而时间价值不重大）

回答人：chenyiwei
从该方案本身来看，期权在 3 年内可随时行权（无前提条件，理论上可以立即行权，不需要等待 3 年， 3 年是可行权期而不是期权等待期），但取得的股票为限制性股票，至少在IPO成功之前不能解锁。
因此，该方案更接近于限制性股票，应按授予日标的股票公允价值减去行权价格的差额计量股份支付费用，，并在期权授予日至预计IPO成功日之间的期间内摊销。